臺灣高等法院高雄分院刑事判決　　　　　　　　　　九十年度上易字第二一三五號
　　上　訴　人　台灣高雄地
　　被　　　告　乙○○
右上訴人因被告誹謗案件，不服臺灣高雄地方法院九十年度易字第四七號中華民
國九十年十月二十九日第一審判決（起訴案號：臺灣高雄地方法院檢察署八十九年度
偵字第二七四四五號），提起上訴，本院判決如左：
      主  文
上訴駁回。
      理  由
一、公訴意旨略以：被告乙○○為現任高雄市議會議員，因與案外人蔡竹權及告訴人
    甲○○互控誹謗，由臺灣高雄地方法院檢察署檢察官提起公訴，於台灣高雄地方
    法院以八十八年度易字第三三八九號誹謗案件審理時，被告乙○○竟基於誹謗之
    犯意而意圖散佈於眾，於民國八十九年十月二十三日上午九時五十分許，在台灣
    高雄地方法院刑事第七法庭，以被告身份出庭應訊時，在該院法官劉定安、書記
    官郭英芬、該案被告蔡竹權及告訴人、證人吳初雄及蔡富地、甲○○選任辯護人
    柳聰賢律師與其他法庭旁聽者面前之公判庭內，以與該誹謗案無關之言語，指摘
    甲○○：「如果有人要跟他競選，如有不同意見，就找人去恐嚇、打人」等不實
    言語，足以毀損甲○○之名譽，因認被告乙○○涉犯刑法第三百十條第一項之誹
    謗罪嫌云云。
二、按已經提出公訴或自訴之案件，在同一法院重行起訴者，應諭知不受理之判決，
    並得不經言詞辯論為之，刑事訴訟法第三百零三條第二款、第三百零七條分別定
    有明文。又檢察官聲請以簡易判決處刑者，與起訴有同一之效力，刑事訴訟法第
    四百五十一條第二項亦規定明確。經查：被告乙○○另於八十九年五月二十六日
    ，在八十八年度自字第四四號許峰雄自訴被告誣告案件審理時，涉嫌在台灣高雄
    地方法院刑事第八法庭內，指摘甲○○：「是黑社會分子，一清專案的對象，新
    興分局有案」等語，並由臺灣高雄地方法院檢察署檢察官於九十年二月六日以八
    十九年度偵字第二二六八八號起訴書提起公訴，於九十年三月七日繫屬於台灣高
    雄地方法院，尚在審理中，有前開起訴書及臺灣高等法院被告全國前案紀錄表各
    一份可按，而本件公訴人認被告乙○○涉犯刑法第三百十條第一項之誹謗罪嫌，
    雖業經其於九十年九月七日，以八十九年度偵字第二七四四五號聲請簡易判決處
    刑書向原審聲請簡易判決處刑，並於九十年十月九日繫屬在案，惟依前開聲請簡
    易判決處刑書所載，被告之犯罪時間為八十九年十月二十三日，故依前開起訴書
    及簡易判決處刑書所載，被告前後二件涉嫌妨害名譽之案件，雖相距約四月，惟
    二者之犯罪係以同一手法，反覆為之，且其態樣及被害人均相同，並觸犯構成要
    件相同罪名，顯見被告係基於概括之犯意反覆為之，其前後二件涉嫌妨害名譽之
    案件應具有連續犯之裁判上一罪關係，為同一案件，則公訴人就同一案件，向法
    院重行起訴，顯有違上述法條規定。
三、原審因而逕為不受理之諭知，經核尚無不合，檢察官上訴意旨，以被告本件犯罪
    與前案並無連續犯關係，提起上訴，指摘原判決不當，為無理由，應予駁回，並
    不經言詞辯論為之。
據上論結，應依刑事訴訟法第三百六十八條、第三百七十二條，判決如主文。
中      華      民      國    九十一    年      一      月     十七     日
                              臺灣高等法院高雄分院刑事第七庭
                                  審判長法官  李春昌
                                        法官  莊飛宗
                           法官  黃憲文
右正本證明與原本無異。
不得上訴。
                                      書記官  黃玉珠
中      華      民      國    九十一    年      一      月    二十一    日
                                                               Ａ
